臺灣高雄地方法院刑事判決　　　　　　　　　　　　　九十年度簡上字第一九四號
　　上　訴　人
　　即　被　告　甲○○
右列上訴人即被告因違反勞動基準法案件，不服本院鳳山簡易庭九十年度鳳簡字第四
Ｏ三號中華民國九十年九月二十八日第一審簡易判決（聲請簡易判決處刑案號：九十
年度偵字第八九七三號），提起上訴，本院判決如左：
    主  文
上訴駁回。
    事實及理由
一、本案經本院審理結果，認第一審簡易判決認事用法及量刑均無不當，應予維持，
    除聲請簡易判決處刑書犯罪事實欄第四行後段「及午夜十二時至隔日上午六時」
    應予更正為及午夜十二時至隔日上午八時外，其餘引用該第一審簡易判決書記載
    之事實及理由（如附件）。
二、上訴人上訴意旨略以：其所經營之特合檳榔攤遭警臨檢查獲之丁○○，並非上訴
    人所僱用之員工，係上訴人妻子的姊姊，僅是到檳榔攤幫忙而已，無任何薪資，
    當天僅是到檳榔攤與丙○○聊天；另丙○○因家住高雄縣內門鄉，所以由自訴人
    供給宿舍，臨檢當日丙○○早已下班，僅係與丁○○在聊天，並非工作云云。經
    查，本件上訴人即被告於警訊中供稱：「丁○○從今日凌晨二時許開始工作，薪
    水不定，只供零用金三百元」（參見九十年四月四日警訊筆錄）。上訴人即被告
    於偵查中供稱：「丁○○是隨便給，丙○○月薪二萬多元，丙○○工作時間是下
    午四時到晚間十二時」（參見九十年五月二十八日偵訊筆錄）。核與證人丁○○
    九十年四月四日警訊中陳稱：「我於九十年三月二十日開始上班，薪資和老闆對
    分，工作時數從晚上二十四時至隔日早上八時共八小時。」、證人丙○○於九十
    年四月四日警訊中陳稱：「我於九十年一月二十二日開始上班，工作時數為每日
    下午四時至二十四時共八小時。」、證人即高雄縣警察局仁武分局仁武派出所員
    警乙○○於本院九十年十二月四日審理時到庭證稱：「當時我們是在巡邏，他們
    （指丁○○及丙○○）都坐在檳榔攤裡面，有在販賣飲料。」等語互核相符，此
    外，復有警方所制作營業場所現場檢查紀錄在卷足憑。第查經營販賣檳榔之檳榔
    攤係屬其他農畜水產品零售業，依行政院勞工委員會八十七年十二月三十一日勞
    動一字第五九六Ｏ五號公告，應適用勞動基準法有高雄縣政府九十年五月三日九
    時府勞動字第九ＯＯＯＯ七四三四Ｏ號函說明二在卷可稽，是被告所辯顯係事後
    卸責之詞，要無可採，本件事證明確，上訴人即被告之犯行堪以認定。因認原審
    適用勞動基準法第七十七條、第四十九條第一項前段，刑法第十一條前段、第四
    十一條，罰金罰鍰提高標準條例第二條，逕以簡易判決處拘役五十日，如易科罰
    金，以三百元折算一日，認事用法，核無不合，量刑亦屬妥適，上訴人即被告猶
    執前詞否認犯罪，求為撤銷原判決，其上訴為無理由，應予駁回。
據上論斷，應依刑事訴訟法第四百五十五條之一第三項、第三百六十八條、第三百七
十三條，判決如主文。
本案經檢察官葉淑文到庭執行職務。
中      華      民      國    九十一    年      一      月      四      日
                              臺灣高雄地方法院刑事庭
                                  審判長法  官    黃  蕙  芳
                                        法  官    何  秀  燕
                                        法  官    何  清  富
右正本證明與原本無異。
不得上訴。
                            書記官    陳  恩  如
中      華      民      國    九十一    年      一      月      四      日
附錄本判決論罪之法條：
勞動基準法第七十七條：
違反第四十二條、第四十四條第二項、第四十五條、第四十七條、第四十八條、第四
十九條或第六十四條第一項規定者，處六月以下有期徒刑、拘役或科或併科二萬元以
下罰金。
勞動基準法第四十九條第一項前段：
女工不得於午後十時至翌晨六時之時間內工作。
